臺灣臺中地方法院刑事判決　　　　　　 94年度簡上字第619號
上　訴　人　臺灣臺中地方法院檢察署檢察官
被　　　告　甲○○
上上訴人因被告偽造文書等案件，不服本院94年度簡字第92號中
華民國九十四年八月二十三日第一審簡易判決（起訴案號：臺灣
臺中地方法院檢察署93年度偵緝字第1225號），提起上訴，本院
判決如下：
    主    文
上訴駁回。
    事實及理由
一、本案經本院理結果，認第一審簡易判決認事用法及量刑均無
    不當，應予維持，並引用附件第一審刑事簡易判決書記載之
    事實、證據及理由。
二、上訴人上訴意旨略以：被告未依和解書內容履行，請求檢官
    上訴，經核有理由，爰依法提起上訴等語。訊據被告就起訴
    事實均坦承不諱，其就事後與告訴人劉華遠達成和解，約定
    賠償告訴人新臺幣（下同）十萬元，同意分三期給付，於民
    國九十四年八月十一日、九月十一日各支付告訴人三萬三千
    元，同年十月十一日支付三萬四千元一節，並有書立和解書
    ，惟事後並未能依和解契約履行一節亦供認無訛，惟其辯以
    因更換工作，目前從事粗工，收入不高，希望能以分期每月
    一萬元給付告訴人等語。另告訴人於本院審理中陳稱：其同
    意被告每月分期支付一萬元，但恐被告拒不履行等語。按刑
    罰之量定，固屬法院自由裁量之職權行使，但仍應審酌刑法
    第五十七條所列各款事由及一切情狀，為酌量輕重之標準，
    並非漫無限制；在同一犯罪事實與情節，如別無其他加重或
    減輕之原因，下級審法院量定之刑，亦無過重或失輕之不當
    情形，則上級審法院對下級審法院之職權行使，原則上應予
    尊重；此有最高法院八十五年度台上字第二四四六號裁判意
    旨可資參酌。本件原判決以被告詐得現金卡、信用卡並盜領
    存款、盜刷信用卡等犯行，判處被告有期徒刑六月，得易科
    罰金，在量刑方面已審酌被告各節，並無過重或失輕之不當
    情形，而且被告已與告訴人達成和解，有和解契約書一紙在
    卷可參，被告雖因財務狀況不佳未能依約履行，然經本院曉
    諭被告告訴人至本院臺中簡易庭調解室試行調解結果，業已
    調解成立，有本院調解報告書、九十四年度中小調字第一三
    九九號調解程序筆錄各一份在卷可參。原判決既無不合，上
    訴人上訴意旨僅以被告和解後未依約履行，未具體指摘該判
    決有何違法、不當之處，本件上訴即無理由，而應予駁回。
據上論斷，應依刑事訴訟法第四百五十五條之一第一項、第三項
、第三百七十三條、第三百六十八條，判決如主文。
本案經檢察官楊忠城到庭執行職務。
中　　華　　民　　國　　94　　年　　11　　月　　30　　日
                  刑事第十四庭  審判長法  官  楊真明
                                      法  官  黃渙文
                                      法  官  陳  葳
上正本證明與原本無異。
不得上訴。
                                      書記官  張雅如
中　　華　　民　　國　　94　　年　　12　　月　　1 　　日
